【裁判字號】    95,聲,197
【裁判日期】    950529
【裁判案由】    停止執行
【裁判全文】
臺灣臺東地方法院民事裁定               95年度聲字第197號
聲  請  人  甲○○
相  對  人  乙○○
            丙○○
上列當事人間聲請停止執行事件，本院裁定如下：
    主  文
聲請人供擔保新臺幣貳拾萬元後，本院九十五年度執字第八四二
號強制執行事件之執行程序，就相對人乙○○、丙○○部分，於
本院九十五年度訴字八五號債務人異議之訴事件裁判確定，或因
撤回、和解、調解而終結前，應暫予停止。
程序費用由相對人負擔。
    理  由
一、按有回復原狀之聲請，或提起再審或異議之訴，或對於和解
    為繼續審判之請求，或提起宣告調解無效之訴、撤銷調解之
    訴，或對於許可強制執行之裁定提起抗告時，法院因必要情
    形或依聲請定相當並確實之擔保，得為停止強制執行之裁定
    。強制執行法第18條第2項定有明文。至於法院依前揭規定
    所定之擔保，係備供執行債權人因停止執行所受損害之賠償
    ，其數額應依標的物停止執行後，債權人未能即時受償或利
    用該標的物所受之損害額，非以標的物之價值或其債權額為
    依據（最高法院86年度臺抗字第442號裁定、91年度臺抗字
    第429號裁定意旨參照）。
二、本件聲請意旨略以: 聲請人已向本院就相對人即債權人乙○
    ○、丙○○部分，提起債務人異議之訴在案，爰依法聲請裁
    定停止本院95年度執字第842號強制執行事件之執行程序等
    語。並提出本院民事執行處函及民事起訴狀影本等件為證。
三、經查: 聲請人主張之前開事實，業經本院依職權調取本院95
    年度執字第842號、95年度訴字第85號卷宗查核屬實，依首
    揭說明，聲請人之聲請並無不合，應予准許。而上開執行事
    件中，相對人乙○○、丙○○請求強制執行之金額為新臺幣
    (下同）1,704,390元，依法定利率計算利息，則相對人乙○
    ○、丙○○因本件停止執行而暫時無法運用強制執行所得之
    之金額，每年將受有85,220元之利息損害 (計算式為：
    1,704,390元×5%＝85,220元，元以下四捨五入)。本院參酌
    現行各審級法院辦案期限，及依案件之繁簡、實務之運作等
    客觀情形，估算上開債務人異議之訴自起訴至判決確定為止
    之期間約為2年，總計相對人利息損失為170,440元 (計算式
    為:85,220 元×2＝170,440元)。另參諸相對人前揭債權將
    因本件停止執行，致延後收取將受之風險，本院認聲請人應
    提供本件停止執行之擔保金以200,000元為適當。
四、依強制執行法第18條第2項，第30條之1，民事訴訟法第95條
    ，第78條、第85條第1項前段，裁定如主文。
中    華    民    國    95    年    5     月    29    日
                        民事庭  法  官  曾宗欽
以上正本係照原本作成。
如對本裁定抗告，應於收受裁定正本送達後10日內向本院提出抗
告狀，並繳納抗告裁判費新臺幣1,000元。
中    華    民    國    95    年    5     月    29    日
                                書記官  蕭家玲


司法院資訊處製作；財團法人民間司法改革基金會備份。
